# 改制中的专项应付款

提问人：sddyxu 时间：2014-11-19 12:46:59
请问：民营企业改制，存在财政部划给的未核销的科技创新企业专项资金，是否做专项应付款继续挂账，改制中是否需要履行相应国有资产报批程序，是否可以作为资本金进行增资？

回答人：chenyiwei
财政资金的核销问题与改制无关（因为国家并不会因此而要求在企业的净资产中享有权益）。如果企业能够在改制基准日之前获得有关政府部门的验收批复，将专项应付款转入当期营业外收入或递延收益（并摊销）的，可以在基准日的资产负债表中确认该事项对净资产的影响，由此增加的净资产可参与整体变更中的折股。否则，如果继续保留在专项应付款或递延收益中，则不能用于折股。 在引入外部新股东时，对于已经通过验收但根据政府补助准则规定暂在递延收益或专项应付款中挂账的政府补助款项，在作价谈判时可以将其视同权益看待，但会计上仍按会计准则规定处理。